Inventaris van het archief van het Ministerie van Sociale Zaken en Werkgelegenheid: Directie Complementaire Sociale Voorzieningen, 1946-1994
Nationaal Archief, Den Haag
- Sociale verzekeringen 1940-2003, 066
  - Het voorbereiden van het overleg met en informeren van de Staten-Generaal, voor zover het de sociale verzekeringen betreft. 1945-, 3
    - Kamervragen betreffende de bekostiging van het vervoer van gehandicapte leerlingen., 1985; 146; 1.848.42/07.353.7 Blok G
    - Kamervragen betreffende de voorfinanciering van vervoersvoorzieningen door het Gemeenschappelijk Administratiekantoor., 1985-1986; 181; 1.848.42/07.353.7 Blok G
  - Het (doen) verrichten van onderzoek ten behoeve van de beleidsbepaling inzake sociale verzekeringen. 1945-, 4
    Product: (extern) onderzoeksrapport, onderzoeksopdracht.
    - Onderzoek naar voortzetting van de expirimentele beroepsopleidingen voor gehandicapten bij de Stichting Werkenrode te Groesbeek en het Centrum Beroepsopleidingen Hoensbroeck te Hoensbroek., 1981-1988; 229-232
      - Algemeen, 1983-1987, 229; 1.848.422.1/07.57(1); pak
      - Begeleidingscommissie Werkenrode/Hoensbroeck, 1982-1988, 230; 1.848.422.1/07.57(4)
      - Financiering, 1984-1987, 232; 1.848.422.1/07.57(2)
      - Huisvesting en woonvoorzieningen, 1981-1985, 231; 1.848.422.1/07.57(3)
    - Onderzoek naar collectieve arbeidsovereenkomstbepalingen en premieheffing met betrekking tot bovenwettelijke uitkeringen ingeval van ziekte en arbeidsongeschiktheid., 1983-1984; 209; 1.848.421/02.582.4(2) Blok A
    - Positie van onrechtmatig in Nederland verblijvende vreemdelingen in de sociale zekerheidswetgeving., 1984; 206; 1.848/06.157 Blok G
  - Het voeren van overleg met vakministers en vertegenwoordigers van uitvoeringsorganen (Sociale Verzekeringsraad/College van Toezicht Sociale Verzekeringen, Sociale Verzekeringsbank, Federatie van Bedrijfsverenigingen, Vereniging van Raden van Arbeid, Tijdelijk Instituut voor Coördinatie en Afstemming, Landelijk Instituut Sociale Verzekeringen) over aangelegenheden betreffende de sociale verzekeringen. 1945-, 8
    Product: Verslag, notulen, akkoord.
    - Overleg met de Gemeenschappelijke Medische Dienst over de Wet arbeid gehandicapte werknemers., 1981-1983; 151; 1.842.9/07.23 Blok G
  - Het voorbereiden van de totstandkoming, wijziging en intrekking van wetgeving inzake sociale verzekeringen. 1945-, 10
    Grondslag: Grondwet (Stb. 1983, 22), art. 20, tweede lid.
    Product: Ongevallenwet 1921 (Stb. 1901, 1, vernummerd Stb. 1921, 819).
    Zeeongevallenwet 1919 (Stb. 1915, 214, als Oorlogszeeongevallenwet 1915, vernummerd Stb. 1919, 415).
    Land- en tuinbouwongevallenwet 1922 (Stb. 1922, 365).
    Liquidatiewet ongevallenwetten (Stb. 1967, 99).
    Invaliditeitswet (Stb. 1913, 205).
    Mijnwerkersinvaliditeitswet (Stb. 1933, 181).
    Interimwet invaliditeitsrentetrekkers (Stb. 1962, 534).
    Liquidatiewet invalidteitswetten (Stb. 1964, 488).
    Ziektewet (Stb. 1913, 204).
    Wet op de arbeidsongeschiktheidsverzekering (Stb. 1966, 84).
    Algemene arbeidsongeschiktheidswet (Stb. 1975, 674).
    Wet premiedifferentiatie en marktwerking bij arbeidsongeschiktheidsverzekeringen (Pemba. Stb. 1997, 175).
    Wet arbeidsongeschiktheidsverzekering zelfstandigen (WAZ. Stb. 1997, 176)
    Wet arbeidsongeschiktheidsvoorziening jonggehandicapten (Wajong. Stb. 1997, 177).
    Werkloosheidswet (Stb. 1949, J 423).
    Werkloosheidswet (Stb. 1986, 566).
    Invoeringswet stelselherziening (Stb. 1986, 567).
    Ouderdomswet 1919 (Stb. 191, 628).
    Liquidatiewet ouderdomswet 1919 (Stb. 1977, 671).
    Noodwet ouderdomsvoorziening (Stb. 1947, H 155).
    Algemene ouderdomswet (Stb. 1956, 281).
    Algemene weduwen- en wezenwet (Stb. 1959, 139).
    Algemene nabestaandenwet (Stb. 1995, 690).
    Kinderbijslagwet (voor loontrekkenden) (Stb. 1939, 806, Stb. 1962, 257).
    Kinderbijslagwet voor invaliditeits-, ouderdoms- en wezenrentetrekkers (Stb. 1948, I 309).
    Kinderbijslagwet voor kleine zelfstandigen (Stb. 1951, 212).
    Algemen kinderbijslagwet (Stb. 1962, 160).
    Wet plaatsing van mindervalide arbeidskrachten (Stb. 1947, H 283).
    Wet arbeid gehandicapte werknemers (Stb. 1986, 300).
    Wet invoering van een sociaal minimum (Stb. 1964, 486).
    Wet herziening aanpassingsmechanismen en vaststelling regelen hoogte sociaal minimum (Stb. 1979, 711).
    Wet, houdende vaststelling van een stelsel van koppeling van minimumloon en uitkeringen aan de loonontwikkeling met mogelijkheid van afwijking (Stb. 1991, 624).
    - Totstandkoming van de Wet arbeid gehandicapte werknemers (Stb. 1986, 300)., 1973-1987; diverse nummers
      - Voorstellen tot vernieuwing van de Wet plaatsing van mindervalide arbeidskrachten, 1973-1980, 124; 1.842.9 blok G
      - Diverse werkgroepen met betrekking tot de wetsvoorbereiding, 1973-1985, 144; 1.842.9/07.58 blok G
      - Voorbereiding wetsontwerp, 1980-1982, 123; 1.842.9 blok G; pak
      - Reacties op het wetsontwerp, 1981-1985, 135; 1.842.9 blok G; pak
      - Behandeling van het wetsontwerp in de ministerraad, 1982, 126; 1.842.9 blok G; pak
      - Bespreking over de wet op 10 februari 1982 met de Gemeenschappelijke Medische Dienst, de Federatie van Bedrijfsverenigingen, de Sociale Verzekeringsraad, en het Algemeen Burgerlijk Pensioenfonds, 1982, 163; 1.842.9/07.23 Blok G; pak
      - Knelpunten met betrekking tot de Memorie van Antwoord, 1982, 129; 1.842.9 blok G
      - Algemeen, 1982-1984, 140; 1.842.9 blok G
      - Memorie van Antwoord, 1982-1984, 128; 1.842.9 blok G; pak
      - Voorlopig verslag, 1982-1985, 127; 1.842.9 blok G; pak
      - Advies Raad van State en aanbieding aan de Koningin, 1982-1987, 125; 1.842.9 blok G
      - Behandeling van de wet in stuurgroep Deregulering arbeidsmarktzaken en inkomensbeleid (Stuurgroep van der Ley/Rutten), 1983, 145; 1.842.9/07.58 blok G; pak
      - Wijzigingen wetsontwerp, 1983-1987, 130; 1.842.9 blok G; pak
      - Onderzoeken, 1984-1987, 162; 1.842.9/07.156(1) Blok G
      - Eerste gewijzigd wetsvoorstel, 1985, 131; 1.842.9 blok G; pak
      - Afstemming tussen de Algemene burgerlijke pensioenwet, Spoorwegpensioenwet en het wetsontwerp arbeid gehandicapte werknemers, 1985-1986, 161; 1.842.9 Blok G
      - Tweede gewijzigd wetsvoorstel, 1985-1986, 132; 1.842.9 blok G; pak
      - Correspondentie met het Ministerie van Onderwijs en Wetenschappen, 1985-1987, 160; 1.842.9 Blok G
      - Besluit van 16 juni 1986 (Stb. 1986, 346) tot inwerkingtreding van de Wet arbeid gehandicapte werknemers, 1986, 133; 1.842.9 blok G
      - Verslagen van fracties van de Tweede Kamer met betrekking tot het gewijzigde wetsontwerp, 1986, 134; 1.842.9 blok G; pak
    - Wetsontwerp tot intrekking van de vrijstelling van de motorrijtuigenbelasting wegens invaliditeit met dien verstande dat invaliden met een inkomen tot 1½ modaal een compensatie ontvangen via de Algemene Arbeidsongeschiktheidswet., 1978-1985; 142-143
      - 1978 - aug. 1982 1978-1982, 142; 1.848.42/07.353.7 Blok G; pak
      - sep. 1982 - 1985 1982-1985, 143; 1.848.42/07.353.7 Blok G; pak
    - Totstandkoming van de Wet arbeid gehandicapte werknemers (Stb. 1986, 300) alsmede de voorbereiding van het Besluit ter uitvoering van de Wet arbeid gehandicapte werknemers (Stb. 1988, 294)., 1981-1987; diverse nummers
      - Advies van de Gemeenschappelijk Medische Dienst, 1986, 197; 1.842.9/08.742.51 Blok G
      - Advies van de Sociaal Economisch Raad betreffende uitvoeringstechnische aspecten, 1981-1982, 203; 1.842.9/07.58 Blok G; pak
      - Adviescommissie van der Grinten betreffende deregulering, 1983, 196; 1.842.9/07.58 Blok G
      - Commissie voor sociaal, medische en arbeidskundige zaken, 1983, 195; 1.842.9/07.58 Blok G
      - Correspondentie met de Sociale Verzekeringsraad, 1981-1986, 191; 1.842.9 Blok G
      - Geldelijke gevolgen van een quotumverplichting, 1987, 199; 1.842.9/07.85 Blok G
      - Rapporten en verslagen, 1984-1987, 200; 1.842.9/07.77 Blok G
      - Sociaal Medische en Arbeidskundige aspecten, 1982-1984, 192; 1.842.6 Blok G
      - Toepassing van de Wet arbeid gehandicapte werknemers, 1981-1987, 194; 1.842.9 Blok G
      - Uitvoeringsmaatregelen, 1983-1986, 198; 1.842.9/07.76 Blok G
      - Uitvoeringstechnisch overleg (Werkgroep Uitvoering WAGW), 1986-1987, 201; 1.842.9 Blok G; pak
      - Werkgroep Bemiddelingsbevoegdheid Gemeenschappelijke Medische Dienst, 1983-1986, 193; 1.842.9 Blok G
      - Wetsontwerp van de Wet arbeid gehandicapte werknemers met betrekking tot ziektewetmaatregelen betreffende verzuim wegens ziekte en arbeidsongeschiktheid, 1982, 167; 1.842.9/08.743.52 Blok G
  - Het vaststellen van regels voor de samenloop van een uitkering met andere inkomsten (uit uitkeringen, arbeid, pensioen). 1945-, 209
    Grondslag: Ziektewet (Stb. 1929, 374), gewijzigd (Stb. 1992, 82), art. 26a, 31 en 32.
    Werkloosheidswet (Stb. 1986, 566), art. 20 en 52d, vierde lid.
    Wet op de arbeidsongeschiktheidsverzekering (Stb. 1966, 84), art. 20, tweede lid, 44, vijfde en zesde lid, 46a.
    Algemene arbeidsongeschiktheidswet (Stb. 1975, 674), art. 7, tweede lid, 33, vijfde en zesde lid, 36a.
    Wet overgangsregeling Ziektewet (Stb. 1967, 103), art. 11, vierde lid.
    Product: Beschikking samenloop arbeidsongeschiktheidsuitkering met loon ingevolge de sociale werkvoorziening (Stcrt. 1967, 193, vervangen Stcrt. 1969, 118, 1976, 213, 1986, 250).
    Regeling samenloop ziekengeld met Algemene arbeidsongeschiktheidswet/WAO-uitkering (Stcrt. 1968, 19, vervangen Stcrt. 1976, 191).
    Regeling samenloop WAO-uitkering met WSW-loon (Stcrt. 1970, 189).
    Regeling van 28 september 1976 (Stcrt. 1976, 203).
    Regeling van 29 september 1976, nr. 54 505 (Stcrt. 1976, 203).
    Regeling samenloop arbeidsongeschiktheidsuitkering met inkomsten uit arbeid (Stcrt. 1983, 21 en 27, vervangen Stcrt. 1994, 34).
    Anticumulatie-bepalingen ZW- en WAO-uitkeringen (Stcrt. 1984, 219).
    Regeling van 26 juni 1986, nr. SVW 86/5053 (Stcrt. 1986, 121).
    Regeling inzake samenloop WAO met Algemene arbeidsongeschiktheidswet (Stcrt. 1986, 250).
    Regeling van 22 december 1992, nr. 89/7161 (Stcrt. 1989, 252).
    Regels met betrekking tot samenloop van toeslagen (Stcrt. 1986, 248).
    - Doorwerking van verlaging van de uitkering van de Wet Arbeidongeschiktheid op de anti-cumulatieregeling., 1983-1984; 189; 1.848.422/02.582.43 Blok G
  - Het voorbereiden en vaststellen van voorlichtingscampagnes. 1970-, 771
    Product: Voorlichtingsmateriaal, voorlichtingsplan.
    Opm.: Het betreft hier bijvoorbeeld campagnes om de aandacht te vestigen op de inwerkingtreding van een nieuwe wettelijke regeling (bijvoorbeeld Wulbz), op de mogelijkheden tot vrijwillige verzekering (bijvoorbeeld campagnes voor de vrijwillige ouderdomsverzekering door de Raden van Arbeid) of op aspecten van het beleid (bijvoorbeeld de campagne 'Zwartwerk is broodroof' van het Landelijk Instituut Sociale Verzekeringen).
    - Publiciteit en voorlichting in verband met de Wet arbeid gehandicapte werknemers., 1981-1988; 155; 1.84839/07.353.3 Blok G; pak
- Sociale voorzieningen 1940-1996, 089
  - Het (bij algemene maatregel van bestuur) vaststellen van een regeling voor de vergoeding van kosten van gemeenten terzake van bijzondere controle ter opsporing van misbruik en fraude. 1986-1994, 192
    Bron: Notitie 'Bezuinigingsmaatregels sociale zekerheid door middel van de bestrijding van misbruik en oneigenlijk gebruik voor de kabinetsperiode 1987-1990' (Kamerstukken II, 1986-1987, 17 050, nr. 65).
    Grondslag: Gemeentewet (Stb. 1983, 649), art. 237b.
    Product: Bijdrageregeling bijzondere controle (Stcrt. 1987, 60).
    Besluit bijdrageregeling bijzondere controle (Stb. 1988, 111).
    Besluit bijdrageregeling bijzondere controle 1991 (Stb. 1991, 179).
    Datum: 23-02-2001
    - Besluit ter compensatie van het wegvallen van de rijksvergoeding in de kosten van (her)onderzoek en de kosten van terugvordering van ten onrechte verstrekte uitkeringen betreffende de WWV., 1986-1987; 13; -1.842.9.07.83
  - Het voorbereiden, (mede-) vaststellen, coördineren en evalueren van het beleid betreffende de sociale voorzieningen. 1940-, 1
    Grondslag: Grondwet 1938 (Stb. 1938, 300), art. 201.
    Grondwet 1948 (Stb. 1948, I 425), art. 202.
    Grondwet 1953 (Stb. 1953, 295), art. 209.
    Grondwet 1983 (Stb. 1983, 22), art. 20.
    Product: Beleidsnota, beleidsplan, rapport, evaluatieverslag.
    - Behandeling van de Beleidsnota Geestelijke Gehandicapten van de Interdepartementale Coördinatiecommissie Welzijnsbeleid., 1983; 215; 1.842.2/07.58 Blok G; pak
    - Voornemens om te komen tot herziening van het sociale-zekerheidsstelsel., 1983-1987; 89; -1.848.4
  - Het leveren van bijdragen aan de totstandkoming van het nationale beleid van andere ministers, voor zover dit (mede) betrekking heeft op de sociale voorzieningen. 1940-, 2
    Opm.: Vervallen (Stb. 2006, 72)
    - Werkgelegenheid en arbeidsmarkt., 1981-1986; 223; 1.836 Blok ?
    - Sanering van specifieke uitkeringen., 1983-1985; 62; -1.842.9.02.58
  - Het (doen) verrichten van onderzoek ten behoeve van de beleidsbepaling inzake sociale voorzieningen. 1940-, 3
    Product: Onderzoeksopdracht, (extern) onderzoeksrapport.
    - Oneigenlijk gebruik van sociale voorzieningen., 1982-1987; 63; -1.842.9.06.157
    - WSW-onderzoeken., 1982-1987; 92; -1.842.976.07.156
    - Werknemersbestand in de sociale werkvoorziening van eind 1980 tot maart 1987., 1983-1987; 98; -1.842.976.07.77
    - Doelsubsidies voor onderzoek door het Nederlands Instituut voor Praeventieve Gezondheidszorg en de Organisatie voor Toegepast Natuurwetenschappelijk Onderzoek (TNO) naar voorzieningen voor gehandicapten., 1984-1988; 158; 1.842.4/07.156(1) Blok G
    - Onderzoek door Iparto inzake nieuwe stijl art. 36 WWV., 1985-1987; 68; -1.842.973 / .07.156
  - Het voorbereiden van nieuwe wetgeving betreffende de sociale voorzieningen en van wijziging of herziening van bestaande wetgeving. 1940-, 7
    Product: Algemene bijstandwet (Stb. 1963, 284).
    Algemene bijstandwet (Stb. 1995, 199).
    Invoeringswet herinrichting Algemene bijstandwet (Stb. 1995, 200).
    Wet inkomensvoorziening oudere en gedeeltelijk arbeidsongeschikte werkloze werknemers (Stb. 1986, 565).
    Wet inkomensvoorziening oudere en gedeeltelijk arbeidsongeschikte gewezen zelfstandigen (Stb. 1987, 281).
    Wet van 23 september 1981 (Stb. 1981, 624).
    Wet van 7 oktober 1982 (Stb. 1982, 568).
    Wet 28 september 1983 (Stb. 1983, 542).
    Wet van 5 oktober 1984 (Stb. 1984, 446).
    Wet van 3 juli 1985 (Stb. 1985, 417).
    Wet van 3 juli 1986 (Stb. 1986, 376).
    Wet van 26 november 1987 (Stb. 1987, 537).
    Wet eenmalige toelage 1990 (Stb. 1990, 652).
    Wet werkloosheidsvoorziening (Stb. 1964, 485).
    Wet sociale werkvoorziening (Stb. 1967, 687).
    Jeugdwerkgarantiewet (Stb. 1991, 250).
    Wet voorzieningen gehandicapten (Stb. 1993, 545).
    Opm.: Naast de hier aangegeven onderverdeling zijn er mogelijk ook wetten die voor het gehele terrein gelden.
    - Wijziging van artikel 7 van de Wet Sociale Werkvoorziening in verband met het volumebeleid., 1981-1984; 77-79; -1.842.976(.08.741.5)
      - 1981-1982, 77
      - 1983, 78
      - 1983-1984, 79
    - Toelating van buitenlanders in WSW-verband en wijziging van de Wet Sociale Werkvoorziening daaromtrent., 1981-1986; 107; -1.842.976.08.223
    - Wijziging en toepassing van artikel 36 van de Wet Werkloosheidsvoorziening inzake voorzieningen tot behoud, herstel of bevordering van de arbeidsgeschiktheid met het oog op de herintreding in het arbeidsbestel., 1981-1987; 14, 60
      - 1981-1985, 14; -1.842.973/-1.842.8.08.238
      - 1986-1987, 60; -1.842.8.08.238
    - Invoering van een stelsel van budgetfinanciering, deregulering en decentralisatie in de sociale werkvoorziening., 1983-1988; 84, 101-103
      - Algemeen, 1983-1988, 101; -1.842.976.07.852
      - Begeleidingscommissie Budgetfinanciering, 1984-1986, 103; -1.842.976.07.852
      - Totstandkoming van het onderzoeksrapport, 1984-1986, 102; -1.842.976.07.852
      - Wijziging van de Wet Sociale Werkvoorziening, 1987, 84; -1.842.976
    - Voorbereiden van een Wet Onbeloonde Arbeid Uitkeringsgerechtigden (WOAU)., 1983-1988; 9-10; -1.842.97.02.58
      - 1983-1985, 9
      - 1985-1988, 10
    - Functie, inhoud en uitvoering van de Algemene Bijstandswet., 1984; 48; -1.842.5
    - Wijziging van de Wet Sociale Werkvoorziening betreffende vereenvoudiging van de toelatingsprocedure van niet-Nederlanders, invoering van een minimumtoetredingsleeftijd van 18 jaar, wijziging van de inschrijfplicht van werknemers bij het arbeidsbureau en vervallen van een geldelijke tegemoetkoming., 1984-1986; 83; -1.842.976
    - Wijziging van artikel 25 van de Wet Sociale Werkvoorziening (wetsvoorstel 19.845)., 1986-1988; 69
  - Het voorbereiden van het overleg met en informeren van de Staten-Generaal betreffende de sociale voorzieningen. 1940-, 9
    - Kamervragen betreffende de mogelijkheid tot oneigenlijk gebruik van de Wet Werkloosheidsvoorziening door werkloze jongeren onder de 23 jaar., 1983; 214; 1.842.973/06.157 (1) Blok B
    - Kamervragen betreffende hulpmiddelen voor gehandicapten en over de kwaliteit van driewielige fietsen., 1983-1985; 184; 1.848.42/07.353 Blok G
    - Uitgebreide commissie vergaderingen (U.C.V.)., 1984; 46; -1.842.97 / 07.58
  - Het informeren van belangstellenden over de organisatie (ministerie en uitvoerende diensten) en sociale voorzieningen in het algemeen. 1940-, 11
    Product: Publicaties, brochures, voorlichtingsplannen.
    - Toespraken van de minister en staatssecretaris., 1983-1988; 15, 56; -1.842.97.08.85
      - 1983-1986, 15; -1.842.97.08.85
      - 1987-1988, 56
  - Het instellen, wijzigen en opheffen van organisatie-eenheden op het beleidsterrein sociale voorzieningen. 1940-, 14
    Product: (Organisatie)besluiten.
    Opm.: Samengevoegd met handeing 26 tot handeling 557.
    - Integratie van de directie zelf en binnen het directoraat-generaal., 1983-1987; 40; .07.55
  - Het (bij Koninklijk Besluit) instellen van landelijke commissies voor advisering over het beleid en wet- en regelgeving ten aanzien van sociale voorzieningen. 1940-, 15
    Grondslag: (Rijks)Groepsregelingen; Sociale voorziening nr. 8347, 30 juni 1952, gewijzigd bij no. 3171, 12 april 1955, art. 69, eerste lid.
    Product: Instellingsbeschikking van de Centrale Coördinatie Commissie Sociale Voorzieningen, d.d. 12 september 1945, Afd. H.O. nr. 535.
    Koninklijk Besluit van 12 april 1947 (Stcrt. 1947, 75), inzake instelling Staatscommissie Vervanging Armenwet.
    Instellingsbeschikking Commissie voor Blindenvraagstukken (Stcrt. 1948, 85).
    Instellingsbeschikking Centrale Revisie en Contact Instantie 1952.
    Instellingsbeschikking Centrale Commissie Blindenvoorziening (Stcrt. 1956, 194).
    Instellingsbeschikking Commissie "Zeemanswelvaren" (Stcrt. 1946, 19).
    Instellingsbeschikking Sociale Commissie voor Zeelieden (Stcrt. 1951, 29).
    Instellingsbeschikking Sociale Commissie voor Binnenschippers (Stcrt. 1956, 139).
    Opm.: Samengevoegd met handeling 23 en 194 tot nieuwe handeling 550.
    - Werkzaamheden van de Commissie Organen van Overleg Sociale Werkvoorziening., 1983-1987; 93; -1.842.976.07.23
  - Het verzoeken aan de Sociaal-Economische Raad een vaste commissie ter advisering omtrent een bepaalde sociale voorziening in te stellen. 1950-, 21
    Grondslag: Wet op de bedrijfsorganisatie (Stb. 1950, K 22), art. 43.
    Product: Verzoek.
    Opm.: Vervallen.
    - Instelling, samenstelling, taak en opheffing van de SER-adviescommissie Werkloosheidsvoorziening., 1963-1986; 65; -1.842.973 / .07.58
  - Het verlenen van subsidies aan (experimentele) projecten op het terrein van de sociale voorzieningen. 1940-, 28
    Bron: Rijksbegrotingen.
    Product: Toekenningsbrief.
    Opm.: Het betreft hier subsidies die op grond van het subsidieartikel uit de Rijksbegroting verstrekt worden en geen grondslag hebben in een andere wet (zoals de Jeugdwerkgarantiewet of de Wet werkloosheidsvoorziening).
    Bepaalde projecten worden gesubsidieerd om beleidsontwikkelingen te stimuleren.
    Deze handeling is met handeling 27 samengevoegd tot handeling 566.
    - Subsidieverstrekkingen aan organen en instellingen op het gebied van de zwakzinnigenzorg., 1981-1987; 217, 219
      - Bisschop Beckers-instituut, 1981-1987, 217; 1.842.3/07.85 Blok G
      - Stichting Ondersteuning Landelijk Overleg Zwakzinnigenzorg, 1983-1986, 219; 1.842.3/07.85 Blok G
    - Deelname aan districtsprojecten van de Europese Economische Gemeenschap., 1982-1987; 218, 221-222
      - Integratieproject Gehandicapten, Ontwikkelingsproject Drechtsteden, 1982-1986, 222; 1.842.4/08.238 Blok G
      - Stichting Integratie Gehandicapten Noord-Limburg, Project Kantoorinnovatie, 1986-1987, 218; 1.842.4/08.238 Blok G
      - Stichting Integratie Gehandicapten Noord-Limburg, Werkervaringsproject gehandicapte werklozen, 1982-1987, 221; 1.842.4/08.238 Blok G
    - Ombuiging van subsidiëring., 1983-1985; 66; -1.842.9.07.852
  - Het (bij algemene maatregel van bestuur) vaststellen van regels voor het door de gemeentebesturen verstrekken van gegevens ten behoeve van de statistiek betreffende de sociale voorzieningen. 1965-, 29
    Grondslag: Wet werkloosheidsvoorziening (Stb. 1964, 485), art. 54.
    Algemene bijstandswet (Stb. 1963, 284), gewijzigd (Stb. 1970, 447), art. 84a, eerste lid, buiten werking (Stb. 1995, 200).
    Wet sociale werkvoorziening (Stb. 1967, 687), art. 48, tweede lid.
    Wet inkomensvoorziening oudere en gedeeltelijk arbeidsongeschikte werkloze werknemers (Stb. 1986, 565), art. 51, gewijzigd (Stb. 1995, 200), art. 55.
    Wet inkomensvoorziening oudere en gedeeltelijk arbeidsongeschikte gewezen zelfstandigen (Stb. 1987, 281), art. 54, gewijzigd (Stb. 1995, 200), art. 55.
    Besluit verzameling gegevens uitvoering Algemene bijstandswet (Stb. 1971, 514), art. 3, buiten werking (Stb. 1995, 200).
    Algemene bijstandswet (Stb. 1995, 199), art. 133, gewijzigd (Stb. 1995, 355).
    Product: Besluit inzake statistische gegevens (Stcrt. 1965, 5).
    Besluit statistische gegevens complementaire sociale voorzieningen (Stcrt. 1969, 33), art. 3.
    Besluit inzake statistische gegevens (Stcrt. 1983, 223).
    Besluit verzameling gegevens uitvoering Algemene bijstandwet (Stb. 1971, 514).
    Beschikking betreffende het verzamelen van gegevens met betrekking tot de uitvoering van de Algemene bijstandwet (Stcrt. 1977, 23).
    Regeling statistische gegevens Algemene bijstandswet (Stcrt. 1995, 121).
    Regeling statistische gegevens Wet inkomensvoorziening oudere en gedeeltelijk arbeidsongeschikte werkloze werknemers/Wet inkomensvoorziening oudere en gedeeltelijk arbeidsongeschikte gewezen zelfstandigen (Stcrt. 1995, 178).
    Regeling frauderegistratie Algemene bijstandswet, Wet inkomensvoorziening oudere en gedeeltelijk arbeidsongeschikte werkloze werknemers en Wet inkomensvoorziening oudere en gedeeltelijk arbeidsongeschikte gewezen zelfstandigen (Stcrt. 1995, 192).
    Opm.: Voor het vaststellen van een regeling diende de Centrale Commissie voor de Statistiek gehoord te worden.
    Bij de invoering van de Wet afschaffing adviesverplichtingen (Stb. 1995, 355) verviel deze verplichting.
    - Verzameling en verstrekking van statistische gegevens., 1982-1988; 64; -1.842.9.07.77
  - Het geven van instructies en richtlijnen aan rijksconsulenten en bijstandsconsulenten. 1945-, 34
    Grondslag: Besluit bijstandsconsulenten (Stb. 1974, 521), art. 6, buiten werking (Stb. 1995, 200).
    Product: Rapport financiële controle Algemene bijstandswet 1978.
    Nota 'Uitgangspunten en normering toetsing- en maatregelenbeleid' (Kamerstukken II, 1991-1992, 22 300 XV, nr. 92).
    - Handleidingen en instructies voor 'actueel' en 'repressief' onderzoek naar de uitvoering van de complementaire sociale voorzieningen., 1983-1986; 67; -1.842.9.07.83